【裁判字號】    89,易緝,63
【裁判日期】    890331
【裁判案由】    業務侵占
【裁判全文】
臺灣板橋地方法院刑事判決                          八十九年度易緝字第六三號
    公  訴  人  臺灣板橋地方法院檢察署檢察官
    被      告  甲○○
右列被告因業務侵占案件，經檢察官提起公訴（八十五年度偵字第二二二六０號），
本院判決如左：
    主  文
甲○○連續意圖為自己不法之所有，而侵占對於業務上所持有之物，處有期徒刑陸月
。
    事  實
一、甲○○曾因竊盜案件，於民國（下同）八十五年六月十九日經本院以八十五年度
    訴字第一一一九號判處有期徒刑四月，並於同年九月二十四日經台灣高等法院以
    八十五年度上易字第四四五九號裁判上訴駁回確定，後因通緝歸案，現經台灣板
    橋地方法院檢察署八十九年度執緝字第一四五號執行中（未構成累犯）。甲○○
    原係位於台北縣三重市○○○街八十四之一號乙○○○企業有限公司（下稱勝皇
    公司）之業務員，負責招攬五金業務及收款工作，為從事業務之人，竟基於意圖
    為自己不法所有之概括犯意，於八十五年九月間，連續在台北縣、市等地，向正
    佳五金行等十四家勝皇公司之客戶收取五金貨款，合計新台幣（下同）十一萬二
    千三百三十六元，並於收得貨款後加以侵占入己，嗣於八十五年十月間持公司貨
    款離開勝皇公司而逃逸無蹤。
二、案經勝皇公司訴請台灣板橋地方法院檢察署檢察官偵查起訴。
    理  由
一、訊據被告甲○○對於前開收取客戶貨款後未繳回公司之事實供認不諱，惟辯稱：
    我沒有侵占的意思，我當時被通緝跑到南部去云云。惟查：前揭事實業據告訴人
    即勝皇公司負責人丙○○指訴綦詳，並有正佳五金行付款簽收簿一份、勝皇公司
    送貨單十五紙附卷可資佐證。雖被告辯解有請家人為其處理，惟被告自承「（問
    為何不寄回公司？）我想家人會為我處理。」「（你有無通知家人還款？）我有
    向姐夫說若有甚麼事幫我處理。」「（有無請他幫你還款？）當時因為緊張，也
    不知道有人會告我。」，可見被告並未向其家人明確交代為其處理積欠勝皇公司
    貨款之事務，且被告若無侵占意圖，縱經通緝仍可以郵寄或託人代還等方式將貨
    款寄還公司，自八十五年十月間被告攜款潛逃後已越數年，期間被告並未積極處
    理貨款事宜或與勝皇公司聯絡交代貨款之事，被告主觀上顯具不法所有之意圖，
    前揭辯解核係卸責之詞，委不足採。本件事證明確，被告犯行洵堪認定，應依法
    論科。
二、核被告所為，係犯刑法第三百三十六條第二項之業務侵占罪。被告先後多次向勝
    皇公司之客戶收取貨款，並於收得貨款後加以侵占入己，時間密接，觸犯構成要
    件相同之罪名，顯係基於概括犯意為之，應依刑法第五十六條連續犯之規定，以
    一罪論。爰審酌被告之品性，犯罪之動機、目的、手段，所生之危害及犯罪後已
    由家人代為償還勝皇公司貨款十一萬元，並經告訴人丙○○於本院審理中表示其
    餘所欠二千餘元均免除，所生損害減輕等一切情狀，從輕量處如主文所示之刑示
    懲。
據上論斷，應依刑事訴訟法第二百九十九條第一項前段、刑法第五十六條、第三百三
十六條第二項、罰金罰鍰提高標準條例第一條前段，判決如主文。
本案經檢察官郭學廉到庭執行職務
中      華      民      國      八十九      年    三    月    三十一    日
                                  臺灣板橋地方法院刑事第一庭
                                      法  官  毛崑山
右正本證明與原本無異。
如不服本判決，應於判決送達後十日內，向本院提出上訴狀。
                                      書記官  章宏萱
中      華      民      國      八十九      年    三    月    三十一    日


司法院資訊處製作；財團法人民間司法改革基金會備份。
